
Config: 
  hfst: 
    Gen: ../../../src/generator-dict-gt-norm.hfst
    Morph: ../../../src/analyser-dict-gt-norm.hfst
  xerox: 
    Gen: ../../../src/generator-dict-gt-norm.xfst
    Morph: ../../../src/analyser-dict-gt-norm.xfst
    App: lookup

Tests: 


  Verb - aassâđ: # MLO checked
    aassâđ+V+Inf: aassâđ
    aassâđ+V+Ind+Prs+Sg1: aasâm
    aassâđ+V+Ind+Prs+Sg2: aasah
    aassâđ+V+Ind+Prs+Sg3: áásá
    aassâđ+V+Ind+Prs+Du1: ässeen
    aassâđ+V+Ind+Prs+Du2: asâvettee
    aassâđ+V+Ind+Prs+Du3: aassâv
    aassâđ+V+Ind+Prs+Pl1: aassâp
    aassâđ+V+Ind+Prs+Pl2: asâvetteđ
    aassâđ+V+Ind+Prs+Pl3: ääsih
    aassâđ+V+Ind+Prt+Sg1: aassim
    aassâđ+V+Ind+Prt+Sg2: aassih
    aassâđ+V+Ind+Prt+Sg3: aasâi
    aassâđ+V+Ind+Prt+Du1: aasáim
    aassâđ+V+Ind+Prt+Du2: aasáid
    aassâđ+V+Ind+Prt+Du3: aasáin
    aassâđ+V+Ind+Prt+Pl1: aasâim
    aassâđ+V+Ind+Prt+Pl2: aasâid
    aassâđ+V+Ind+Prt+Pl3: assii
    aassâđ+V+Cond+Sg1: asâččim
    aassâđ+V+Cond+Sg2: asâččih
    aassâđ+V+Cond+Sg3: asâččij
    aassâđ+V+Cond+Du1: asâččáim
    aassâđ+V+Cond+Du2: asâččáid
    aassâđ+V+Cond+Du3: asâččáin
    aassâđ+V+Cond+Pl1: asâččijm
    aassâđ+V+Cond+Pl2: asâččijd
    aassâđ+V+Cond+Pl3: asâččii
    aassâđ+V+Pot+Sg1: ässeem
    aassâđ+V+Pot+Sg2: ässeeh
    aassâđ+V+Pot+Sg3: aasâš
    aassâđ+V+Pot+Du1: asâžeen
    aassâđ+V+Pot+Du2: aasâšvettee
    aassâđ+V+Pot+Du3: asâžává
    aassâđ+V+Pot+Pl1: asâžep
    aassâđ+V+Pot+Pl2: aasâšvetteđ
    aassâđ+V+Pot+Pl3: asâžeh

    aassâđ+V+Imprt+Sg2: aasâ
    aassâđ+V+Imprt+Sg3: áásus
    aassâđ+V+Imprt+Du1: ássoon
    aassâđ+V+Imprt+Du2: ässee
    aassâđ+V+Imprt+Du3: áássus
    aassâđ+V+Imprt+Pl1: áássup
    aassâđ+V+Imprt+Pl2: aassâđ
    aassâđ+V+Imprt+Pl3: áássus
    aassâđ+V+Ind+Prs+ConNeg: aasâ
    aassâđ+V+Ind+Prt+ConNeg: aassâm
    aassâđ+V+Cond+ConNeg: asâččii
    aassâđ+V+Pot+ConNeg: aasii
    aassâđ+V+PrsPrc: ässee
    aassâđ+V+PrfPrc: aassâm
    aassâđ+V+Actio: aassâm
    aassâđ+V+Actio+Ess: asâmin
    aassâđ+V+Actio+Loc: asâmist
    aassâđ+V+Actio+Ill: asâmân
    aassâđ+V+Actio+Com: asâdijn
    aassâđ+V+VAbess: asâhánnáá
